臺灣新竹地方法院刑事判決
111年度交簡上字第5號
上  訴  人  
即  被  告  朱寶華


上列上訴人即被告因過失傷害案件，不服本院民國110年11月30
日110年度竹交簡字第447號一審刑事簡易判決（聲請簡易判決處
刑案號：110年度偵字第834號），提起上訴，本院管轄之第二審
合議庭判決如下：
    主    文
上訴駁回。
    事實及理由
一、本案經本院合議庭審理結果，認原審以上訴人即被告朱寶華
    犯過失傷害罪，處拘役50日，如易科罰金，以新臺幣（下同
    ）1,000元折算1日，核其認事用法及量刑均無不當，應予維
    持，並引用原審刑事簡易判決書所載之事實及理由。
二、被告上訴意旨略以：其還是認為告訴人陳漫蓁的傷勢有疑慮
    ，與其無關。另其於上訴審理中有與陳漫蓁以4萬元達成和
    解，也已經支付1萬元，雖然依據和解內容，要於民國111年
    7月底前給付完畢，但其是因為真的付不出來了，才未履行
    完成，所以希望能夠判輕一點等語。
三、經查：
  ㈠原審依被告於警詢、偵查中之供述；證人王樹雄、陳漫蓁於
    警詢、偵查中及證人張琮宥警詢時之證詞；卷附行車紀錄器
    影像畫面擷圖及檢察事務官勘驗筆錄、道路交通事故現場照
    片、現場圖、道路事故調查報告表、天成醫院診斷證明書、
    車輛行車事故鑑定會鑑定意見書、國道公路警察局道路交通
    事故肇事人自首情形紀錄表等證據，認定被告涉犯刑法第28
    4條前段之過失傷害罪，已詳敘所憑之證據與認定之理由，
    並無任何憑空推論或與經驗法則、論理法則相悖之情事。
  ㈡參以陳漫蓁於109年10月1日案發後製作警詢筆錄時，即已表
    示自己胸部疼痛等語【見110年度偵字第834號卷（下稱偵字
    卷）第22頁背面】，並旋前往天成醫院急診驗傷，診斷為前
    胸壁挫傷，有診斷證明書在卷可參（見偵字卷第32頁），而
    陳漫蓁係於109年12月23日才正式對被告提出過失傷害之告
    訴（見偵字卷第23頁至第25頁），若上開診斷證明書上所載
    傷勢，係陳漫蓁為誣告被告而為，衡情陳漫蓁也應於驗傷後
    即刻前往提告，然陳漫蓁卻係遲至109年12月23日方對被告
    提告，可見本案應可排除誣告之情形，加諸證人王樹雄於案
    發後第一時間製作警詢筆錄時，也證述陳漫蓁之胸部疼痛等
    語（見偵字卷第19頁），於偵查中亦證稱：陳漫蓁受傷是被
    安全帶勒傷胸部，也有撞到副駕駛座前方手套箱等語（見偵
    字卷第70頁背面），更可認陳漫蓁確實因被告之過失而受有
    傷害無訛。從而，被告本案犯行，當已足堪認定，而應依法
    論科。
  ㈢另按量刑之輕重，係屬法院得依職權自由裁量之事項，苟於
    量刑時，已依行為人之責任為基礎，並斟酌刑法第57條所列
    情狀，而未逾越法定範圍，又未濫用其職權，即不得遽指為
    違法（最高法院98年度台上字第6660號判決意旨參照）；且
    在同一犯罪事實與情節，如別無其他加重或減輕之原因，下
    級審法院量定之刑，亦無過重或失輕之不當情形，則上級審
    法院對下級審法院之職權行使，原則上應予尊重（最高法院
    85年度台上字第2446號判決意旨參照）。是法官於個案審判
    時，依個案情節加以審酌量刑，倘無裁量濫用情事，要難謂
    其有違法、不當之處。
　　而原審於審酌本案與刑法第57條各款規定相適合之事實暨其
    他一切情狀後，包含被告駕車未充分注意車前狀況及與前車保
    持安全距離，過失致陳漫蓁受有本案傷勢，及被告之過失程
    度、犯後態度、生活狀況、智識程度、素行等一切情狀，量
    處首揭之刑，並諭知易科罰金之折算標準，經核並無違法及
    不當。
　㈣被告於本院審理時之111年3月17日雖與陳漫蓁以4萬元達成和
    解，約定應自111年4月起於每月30日前給付1萬元，有本院
    和解筆錄附卷可佐【見111年度交簡上字第5號卷（下稱本院
    卷）第59頁至第60頁】，然卻於給付1萬元後就未再給付任
    何款項（見本院卷第61頁所附本院電話紀錄表），是被告仍
    未完全履行賠償之責，即被告上訴後並無任何事證使本院認
    被告可受較輕之刑罰。原審認事用法既無不當，量刑亦屬妥
    適，被告猶執前詞提起上訴，當無理由，應予駁回。
據上論斷，應依刑事訴訟法第455條之1第1項、第3項、第368條
、第373條，判決如主文。
本案經檢察官楊仲萍聲請簡易判決處刑，檢察官黃翊雯到庭執行
職務。
中　　華　　民　　國　　111 　年　　10　　月　　6 　　日
                  刑事第四庭  審判長法　官　陳健順
                                    法  官  郭哲宏
                                    法　官　楊祐庭
以上正本證明與原本無異。
不得上訴。
中　　華　　民　　國　　111 　年　　10　　月　　6 　　日
                                    書記官  曾柏方
附錄本案論罪科刑法條：
刑法第284條
因過失傷害人者，處1年以下有期徒刑、拘役或10萬元以下罰金
；致重傷者，處3年以下有期徒刑、拘役或30萬元以下罰金。
附件：
臺灣新竹地方法院刑事簡易判決
110年度竹交簡字第447號
聲  請  人  臺灣新竹地方檢察署檢察官
被      告  朱寶華
上列被告因過失傷害案件，經檢察官聲請以簡易判決處刑（110
年度偵字第834號），本院判決如下：
    主  文
朱寶華犯過失傷害罪，處拘役伍拾日，如易科罰金，以新臺幣壹
仟元折算壹日。
    事實及理由
一、本件犯罪事實及證據，除事實欄第5行應補充「而依當時天
    候晴、日間自然光線、柏油路面、乾燥無缺陷、無障礙物之
    情形」、第11行應補充「嗣朱寶華於肇事後，員警前往現場
    處理時在場，並當場承認為肇事人，自首而接受裁判」；及
    證據部分補充：「訊據被告朱寶華固坦承於上開時、地，駕
    駛車牌號碼0000-00號自用小客貨車與證人王樹雄所駕駛之
    車牌號碼0000-00號自用小客車發生碰撞，且證人王樹雄上
    開車輛之乘客即告訴人陳漫蓁受有傷害一情，惟矢口否認有
    何過失傷害犯行，辯稱：我是後車，因來不及煞車，且車子
    載重所以煞不住，另告訴人陳漫蓁的傷勢是緊急煞車所致，
    不是因為後方撞擊所造成的云云（見偵卷第69-71頁）。經
    查：
  ㈠被告於上揭時、地，駕駛上開自用小客貨車與告訴人搭乘由
    證人王樹雄所駕駛之上開自用小客車發生碰撞，致告訴人因
    而受有上開傷害等情，業據被告於警詢、偵查時坦承不諱，
    核與證人即告訴人陳漫蓁、證人王樹雄於警詢及偵查中、證
    人張琮宥於警詢指訴之情節相符，並有卷附行車紀錄器錄影
    畫面擷取照片6張、道路交通事故照片20張、道路交通事故
    現場圖、道路交通事故調查報告表（一）、（二）、國道公
    路警察局第二公路警察大隊楊梅分隊受理刑事案件報案三聯
    單1張及臺灣新竹地方檢察署檢察事務官勘驗報告各1 份在
    卷可稽，是此部分事實，首堪認定。 
  ㈡被告雖以前詞置辯，惟按汽車行駛時，駕駛人應注意車前狀
    況，並隨時採取必要之安全措施；汽車在同一車道行駛時，
    除擬超越前車外，後車與前車之間應保持隨時可以煞停之距
    離，道路交通安全規則第94條第3、1項分別定有明文。又按
    汽車行駛高速公路及快速公路，前後兩車間之行車安全距離
    ，在正常天候狀況下，小型車為車輛速率之每小時公里數值
    除以二，單位為公尺，高速公路及快速公路交通管制規則 
    第6條第1項亦有明文。被告為合法考領駕駛執照之人，其駕
    駛車輛自應注意上開道路交通安全之相關規定，被告駕駛上
    開車輛，行經上開肇事路段，依法負有上述注意義務，當時
    天候為晴、日間自然光線、柏油路面、乾燥無缺陷、無障礙
    物，視距良好，並無不能注意情事。且查本件車禍發生前，
    證人王樹雄因前方車輛煞車燈亮，故亦隨之煞停，嗣遭被告
    自後方追撞乙情，業據告訴人於警詢及偵查中證稱：當時我
    行駛在內側車道，看見前方煞車燈已經亮了，我也踩煞車慢
    慢減速下來車速約10公里，減慢速度下來約5秒鐘，遭後方
    車輛追撞後車尾，再往前推撞前方車輛，我並沒有緊急煞車
    ，遭追撞時，我的車輛剛停下來等語明確（見偵卷第18、第
    70頁背面），參以被告於偵查中供稱：我有看到前方證人王
    樹雄之車輛煞車減速，所以才跟著王樹雄的車輛煞車，但實
    在是太突然，我於10公尺內緊急煞車，我煞車煞不住才撞上
    王樹雄的車輛等語（見偵卷第69-70頁），足見證人王樹雄
    於案發前係行駛在被告前方視野可見之範圍，而被告竟來不
    及依車前路況變化煞停，堪認被告行駛時與證人王樹雄所駕
    駛車輛之前後車距甚短，並無與前車保持隨時可以煞停之安
    全距離，而違反上開注意義務甚明。被告客觀上並無不能注
    意之情事，其應注意、能注意而未注意車前狀況，且未與前
    車保持隨時可以煞停之安全距離，其就本案車禍之發生有過
    失無訛，其上開所辯，顯為卸責之詞，已非可採。
  ㈢又被告雖辯稱：告訴人陳漫蓁的傷勢是緊急煞車所致，不是
    因為後方撞擊所造成的云云，然本件車禍發生前，證人王樹
    雄駕駛之上開車輛行駛於前揭國道1號公路，因前方車輛煞
    車燈亮起，證人王國雄遂開始煞車減速等情，業據證人王國
    雄於警詢、偵查中證述綦詳，已如前述，參以卷附被告行車
    紀錄器擷圖照片所示，證人王國雄所駕駛之車輛於109年10
    月1日11時15分26秒即開始煞車減速，至同日11時15分36秒
    煞停後，被告之上開車輛再自後方追撞等情（見偵卷第80-8
    1頁），另告訴人陳漫蓁於偵查中亦陳稱：前面車輛都停了
    ，故證人王樹雄也跟著停車，之後被告撞上來，因此我往前
    撞到副駕駛座的手套箱，導致我的胸腔疼痛等語（見偵卷第
    69頁背面），車輛遭後方追撞，車內駕駛及乘客因突遭晃動
    而撞及車內置物箱之狀況，乃合於一般經驗法則，證人王國
    雄之煞車時間長達10秒，並無緊急煞車之情事，告訴人所受
    之傷害，應為被告突然自後方猛烈撞擊所致。告訴人因本件
    事故受有上開傷害，於案發當日即送往天成醫院急診治療，
    亦有該院診斷證明書1紙在卷足憑（見偵卷第32頁），顯見
    被告之過失行為與告訴人所受之傷害結果間具有相當因果關
    係。
  ㈣綜上，本案事證明確，被告上開過失傷害犯行洵堪認定，應
    依法論科。」外，餘均引用檢察官聲請簡易判決處刑書之記
    載（如附件）。
二、論罪科刑：
　㈠核被告朱寶華所為，係犯刑法第284條前段之過失傷害罪。
　㈡被告肇事後，於員警獲報前往現場處理時，在場並當場承認
    其為肇事人而自願接受裁判等情，有道路交通事故肇事人自
    首情形紀錄表附卷可佐（見偵卷第57頁），爰依刑法第62條
    前段規定，減輕其刑。
　㈢爰以行為人之責任為基礎，審酌被告駕車未充分注意車前狀況
    及與前車保持安全距離，過失致告訴人陳漫蓁受有本案傷勢，
    自有不該，然併考量被告之過失程度、於警詢及偵查中否認
    犯行，惟於本院第一次調解時有達成共識，然於第二次調解
    時並未到場和解或履行條件（見本院卷第25頁、37頁），致
    調解無法成立等犯後態度，兼衡被告之生活狀況、智識程度
    、素行等一切情狀，量處如主文所示之刑，並諭知易科罰金
    之折算標準。
三、依刑事訴訟法第449條第1項前段、第3項、第454條第2項，
    逕以簡易判決處刑如主文。
四、如不服本判決，應於送達後20日內向本院提出上訴狀，上訴
    於本院合議庭。
本案經檢察官楊仲萍聲請以簡易判決處刑。
中　　華　　民　　國　　110 　年　　11　　月　　30　　日
                  新竹簡易庭  法  官  陳麗芬
以上正本證明與原本無異。　　　　　　　　
中　　華　　民　　國　　110 　年　　11　　月　　30　　日
                              書記官  李佳穎 
附錄本案所犯法條：
中華民國刑法第284條
因過失傷害人者，處1年以下有期徒刑、拘役或10萬元以下罰金
；致重傷者，處3年以下有期徒刑、拘役或30萬元以下罰金。
附件：
臺灣新竹地方檢察署檢察官聲請簡易判決處刑書　
110年度偵字第834號
　　被　　　告　朱寶華　
上列被告因過失傷害案件，業經偵查終結，認宜聲請簡易判決處
刑，茲將犯罪事實及證據並所犯法條分敘如下：
        犯罪事實
一、朱寶華於民國109年10月1日10時20分許，駕駛車牌號碼0000-0
    0號自用小客貨車，沿新竹縣○○市○道0號公路由南往北方向行駛
    內側車道，行經北向91公里處時，本應注意車前狀況，並與前車保
    持隨時可以煞停之距離，以便隨時採取必要之安全措施，而依
    當時情形，並無不能注意之情事，竟疏未注意及此，未充分
    注意車前狀況及與前車保持安全距離，撞擊前方隨前車煞停、由
    王樹雄（所涉過失傷害罪嫌，另以110年度偵字第3974號為
    不起訴處分）所駕駛之車牌號碼0000-00號自用小客車，致王
    樹雄車輛往前推撞同向前方由張琮宥所駕駛之車牌號碼000-0
    000號租賃小客貨車，致王樹雄車輛副駕駛座乘客陳漫蓁因
    而受有前胸壁挫傷之傷害。
二、案經陳漫蓁訴由國道公路警察局第二公路警察大隊報告偵辦
    。
        證據並所犯法條
一、證據：
（一）被告朱寶華於警詢及偵查中之供述。
（二）證人即告訴人陳漫蓁於警詢及偵查中之證述。
（三）證人王樹雄於警詢及偵查中之證述。
（四）證人張琮宥於警詢時之證述。
（五）行車紀錄器錄影畫面擷取照片6張、道路交通事故照片20
      張、道路交通事故現場圖、道路交通事故調查報告表㈠㈡各
      1份、國道公路警察局第二公路警察大隊楊梅分隊受理刑
      事案件報案三聯單1張、本署檢察事務官勘驗報告1份。
（六）天成醫院診斷證明書（乙種）1份。
（七）交通部公路總局新竹區監理所竹苗區車輛行車事故鑑定會
      竹苗區0000000案鑑定意見書1份。
二、核被告所為，係犯刑法第284條前段之過失傷害罪嫌。
三、依刑事訴訟法第451條第1項聲請逕以簡易判決處刑。
　　此　  致
臺灣新竹地方法院
中　　華　　民　　國    110   年     8    月    12    日
　　　　　　　　　　　　　　  檢  察  官  楊仲萍
本件正本證明與原本無異
中　　華　　民　　國    110 　年    8     月    19 　 日
                              書  記  官  許依婷